【裁判字號】    91,訴,2675
【裁判日期】    920305
【裁判案由】    搶奪等
【裁判全文】
臺灣臺中地方法院刑事判決                        九十一年度訴字第二六七五號
    公  訴  人  臺灣臺中地方法院檢察署檢察官
    被      告  丁○○
                子○○
                癸○○
右列被告因搶奪等案件，經檢察官提起公訴（九十一年度偵字第二○三四三號、二○
八六四、二一○三四號）本院判決如左：
    主  文
丁○○共同連續意圖為自己不法之所有，而搶奪他人之動產，處有期徒刑肆年。
子○○共同連續意圖為自己不法之所有，而搶奪他人之動產，處有期徒刑貳年陸月。
癸○○共同連續意圖為自己不法之所有，而搶奪他人之動產，處有期徒刑壹年。
    事  實
一、丁○○曾犯公共危險、毀損等罪，經本院分別判處有期徒刑三年六月、三月，經
    裁定應執行刑三年八月，於民國（下同）八十六年四月八日縮刑期滿執行完畢（
    不構成累犯）。子○○曾於八十五年間違反肅清煙毒條例，經本院判處有期徒刑
    三年，臺灣高等法院臺中分院於八十五年十月九日駁回上訴確定，經假釋後復撤
    銷假釋，於九十一年三月三十一日縮刑期滿執行完畢。癸○○曾於九十一年間違
    反毒品危害防制條例經本院判處有期徒刑九月，現執行中，另因攜帶兇器竊盜案
    件甫經本院於九十二年一月八日判處有期徒刑七月，尚未執行（均不構成累犯）
    。
二、丁○○、子○○、癸○○三人均不知悔改，丁○○因每月需繳納新臺幣（下同）
    一萬二千餘元之房屋貸款，癸○○則因積欠地下錢莊一萬元，因遲延未還加計利
    息將近三萬元，經濟上均感壓力，子○○則為癸○○之堂弟，三人遂各自或兩兩
    共同基於意圖為自己不法所有之概括犯意，圖謀搶奪他人財物。丁○○遂自九十
    一年八月間起，自行竊取不詳車號之機車三部作為搶奪工具，子○○、癸○○二
    人則分別於（一）九十一年八月初，在臺中縣豐原市社皮里某大樓前，竊取不詳
    車號機車一部；（二）九十一年八月二十五日，在豐原市○○路一一四巷五十八
    號前大樓騎樓，竊取葉靜宜所有之車牌號碼ＫＢＦ—７６３號機車一部；（三）
    八十一年九月初，在豐原市○○○路「吉麗兒護膚中心」旁，竊取柳汝義所有之
    車牌號碼ＳＭＭ—５８６號機車一部，作為搶奪之交通工具。嗣後即由丁○○獨
    自騎乘竊來之機車伺機搶奪他人之金項鍊或皮包，或由丁○○騎車搭載子○○，
    或由癸○○騎車搭載子○○，由後座之子○○伺機搶奪他人之金項鍊或皮包之方
    式，連續搶奪他人財物（搶奪時間、地點、行搶之方法、被害人、搶得之財物均
    詳如附表所示）。所得之現金由該次參與之人平分花用殆盡，金飾、手機則持往
    臺中縣、市各地銀樓、通訊行出售後平分花用殆盡，所竊機車使用一段時間後即
    先後棄置於他處。
三、嗣於九十一年十月十二日下午二十三時許，經警循線查獲因毒品案遭通緝之癸○
    ○，再於九十一年十月十九日二十三時許，在臺中市○○路○段三八二號前查獲
    子○○另涉毒品犯行，再於同年月二十四日下午十七時許，在臺中縣豐原市○○
    路與社興路口拘獲丁○○，進而查獲上情。
四、案經臺中縣警察局豐原分局報請臺灣臺中地方法院檢察署檢察官偵查起訴。
    理  由
一、訊據被告丁○○、子○○、癸○○三人對於右揭事實均坦承不諱，互核相符，並
    核與被害人卯○○、辰○○、甲○○○、庚○○、巳○、辛○○○、陳金蓮、乙
    ○○、丙○○、己○○、寅○○○、壬○○、丑○○、戊○○○、劉廖美娥、午
    ○○等人於警訊中指述之被搶情節相符。而被告子○○、丁○○二人確有將搶得
    之金飾持往當舖典當之事實，有證人即臺中市「金隆山珠寶銀樓」負責人鄭金標
    、豐原市「三正銀樓」負責人廖一襄、臺中市「金世佳銀樓」負責人王美淑、豐
    原市「金億昌銀樓」負責人張敏華、臺中市「長榮銀樓」負責人林孫素蘭、豐原
    市「金昇銀樓」負責人梁仁宗、大雅鄉「美翠珠寶銀樓」負責人張郡庭、潭子鄉
    「德昌珠寶銀樓」負責人賴成德等人於警訊中證述明確，並有上揭證人提出之金
    飾買賣登記簿影本等附卷足稽。另被告丁○○將搶自被害人午○○之行動電話一
    具以三千五百元之代價售予不知情之「三通電信有限公司」負責人陳世忠之事實
    ，亦據證人陳世忠於警訊時證述明確，並有買賣契約書一份及贓物領據一份附卷
    足憑。此外復有車牌號碼ＫＢＦ—７６３號、ＳＭＭ—５８６號機車之車輛竊盜
    、車牌失竊資料個別查詢報表各一紙（分別附於臺中縣警察局豐原分局卷內）被
    告等作案現場照片等附卷可考，事證明確，被告丁○○、子○○、癸○○三人之
    犯行均堪認定。
二、核被告丁○○、子○○、癸○○三人所為，均係犯刑法第三百二十條第一項之竊
    盜及刑法第三百二十五條第一項之搶奪罪。被告子○○與癸○○二人間就竊取機
    車三部之竊盜犯行及如附表編號十一、十二、十六所示之搶奪犯行，被告子○○
    與丁○○二人間就如附表編號七、八、十、十三、十四所示之搶奪犯行，分別有
    犯意之聯絡及行為分擔，均為共同正犯。被告子○○、癸○○、丁○○三人多次
    竊盜、搶奪之犯行，均時間緊接、手段相同，觸犯構成要件相同之罪名，顯係基
    於概括犯意為之，均為連續犯，應各依刑法第五十六條之規定以一罪論，並加重
    其刑。渠等所犯連續竊盜、連續搶奪二罪間，有方法結果之牽連關係，為牽連犯
    ，應從一重之連續搶奪罪處斷。查被告子○○曾於八十五年間違反肅清煙毒條例
    ，經本院判處有期徒刑三年，臺灣高等法院臺中分院於八十五年十月九日駁回上
    訴確定，經假釋後復撤銷假釋，於九十一年三月三十一日縮刑期滿執行完畢，有
    臺灣臺中地方法院檢察署刑案資料查註紀錄表、臺灣高等法院被告全國前案紀錄
    表在卷可稽，被告於執行完畢後五年內再犯本件有期徒刑以上之罪，為累犯，應
    依刑法第四十七條之規定加重其刑。爰審酌被告三人均有多項前科，品行均不佳
    ，連續搶奪之行為嚴重危害社會治安，惟渠等犯罪之動機分別出於積欠地下錢莊
    或銀行貸款，各有苦衷，犯罪後均坦承犯行態度良好，又被告丁○○搶奪之次數
    最多，被告子○○其次，癸○○最少等一切情狀，分別量處如主文所示之刑，以
    資儆懲。
據上論斷，應依刑事訴訟法第二百九十九條第一項前段，刑法第二十八條、第五十六
條、第三百二十五條第一項、第三百二十條第一項、第五十五條，罰金罰鍰提高標準
條例第一條前段，判決如主文。
中      華      民      國    九十二    年      三      月      五      日
                                臺灣臺中地方法院刑事第七庭
                                        法  官  林念祖
右正本證明與原本無異。
如不服本判決，應於送達後十日內向本院提出上訴狀（須附繕本），上訴於臺灣高等
法院臺中分院。
                                        書記官
中      華      民      國    九十二    年      三      月      六      日
附錄論罪科刑法條
刑法第三百二十五條第一項
意圖為自己或第三人不法之所有，而搶奪他人之動產者，處六月以上五年以下有期徒
刑。
刑法第三百二十條第一項
意圖為自己或第三人不法之所有，而竊取他人之動產者，為竊盜罪，處五年以下有期
徒刑、拘役或五百元以下罰金。


司法院資訊處製作；財團法人民間司法改革基金會備份。
